【裁判字號】    95,智,17
【裁判日期】    950821
【裁判案由】    排除侵害等
【裁判全文】
臺灣士林地方法院民事裁定                95年度智字第17號
原      告  日商迪吉帕克股份有限公司（株式會社
            ）
法定代理人  甲○○○
訴訟代理人  李宗德律師
            陳佩貞律師
            孫煜輝律師
被      告  華義國際數位娛樂股份有限公司
                        3樓
法定代理人  乙○○
訴訟代理人  劉騰遠律師
            郝燮戈律師
            廖雍倫律師
上列當事人間請求排除侵害等事件，被告聲請命原告供訴訟費用
之擔保，本院裁定如下：
    主  文
原告應於本裁定送達後十日內，為被告供訴訟費用擔保金新臺幣
壹佰貳拾玖萬仟壹佰伍拾貳元或日商瑞穗實業銀行股份有限公
司臺北分公司以如附件所示格式所出具之同額保證書。
聲請程序費用由原告負擔。
    理      由
一、按原告於中華民國無住所、事務所及營業所者，法院應依被
    告聲請，以裁定命原告供訴訟費用之擔保，民事訴訟法第96
    條第1 項前段定有明文。經查，本件原告在中華民國境內無
    住所、事務所及營業所等情，為原告所不爭執，則揆諸前揭
    規定，被告聲請命原告供訴訟費用之擔保，於法有據，為有
    理由。
二、本院審酌原告之聲明係以被告已喪失原告之授權為由，訴請
    被告不得為一定之行為，雖被告之不作為並無客觀上之交易
    價值，惟依兩造間授權合約第5 條及第7 條之約定，原告授
    權被告利用系爭軟體之對價為一億日圓，故原告終止系爭授
    權合約後，如再授權第三人使用，所可獲得之利益亦可推知
    為上開對價，故應認本件訴訟標的價額為一億日圓，折合新
    臺幣（下同）為28,680,000元，則第二審及第三審之訴訟費
    用分別為396,576 元，又因第三審係採律師強制代理制度，
    依「最高法院選任律師為訴訟代理人辦法及第三審律師之酬
    金支給標準」第8 條第1 項及第9 條之規定，第三審律師之
    酬金最高不得逾50萬元，上訴人或被上訴人各委任律師2 人
    以上者，仍各按1 人計算其報酬等情，應認原告為被告供訴
    訟費用擔保以1,293,152 元（計算式：396,576+396,576+50
    0,000=1,293,152）為適當。
三、次按「供擔保應提存現金或法院認為相當之有價證券。但當
    事人別有約定者，不在此限。」「前項擔保，得由保險人或
    經營保證業務之銀行出具保證書代之。」民事訴訟法第102
    條第1 項、第2 項分別定有明文。原告聲明以日商瑞穗實業
    銀行股份有限公司臺北分公司（下稱「日商瑞穗實業銀行」
    ）出具之保證書供作擔保，經查：
  (一)日商瑞穗實業銀行係由經濟部商業司核准認許之外國公司，
    營業項目登記為商業銀行業，有公司查詢資料表在卷可稽。
    而依銀行法第71條第12款規定，商業銀行得辦理國內外保證
    業務，又依主管機關即行政院金融監督管理委員會銀行局於
    其網站上公開之外國銀行基本資料，日商瑞穗實業銀行營業
    項目中亦有「辦理國內保證業務」，故日商瑞穗實業銀行業
    經主管機關核准得在本國經營保證業務。
  (二)又依司法院發布之「法院辦理保險人或銀行出具保證書代擔
    保注意事項」第4 條規定，保證書內容應載明：當事人兩造
    、案號及案由、保證金額、保證契約生效日為法院裁判准以
    保證書代擔保時起、保證期間至法院裁定准許供擔保人聲請
    返還確定時止、放棄先訴抗辯權、簽發保證書年月日、保證
    人之簽名蓋章等事項，而如附件所示格式之保證書均已符合
    上開要求，是原告聲明願以日商瑞穗實業銀行以如附件所示
    格式所出具之同額保證書為被告供訴訟費用之擔保，亦有理
    由，併予准許。
四、依民事訴訟法第95條、第78條裁定如主文。
中    華    民    國    95    年    8     月    21    日
                  民事第二庭  法  官  張國勳
以上正本證明與原本無異。
如對本裁定抗告須於裁定送達後10日內向本院提出抗告狀。
中    華    民    國    95    年    8     月    22    日
                              書記官  秦慧綺


司法院資訊處製作；財團法人民間司法改革基金會備份。
